臺灣屏東地方法院刑事判決　　　　　　 94年度交訴字第112號
公　訴　人　臺灣屏東地方法院檢察署檢察官
被　　　告　甲○○
上列被告因過失致死等案件，經檢察官提起公訴（94年度偵字第
1550號），被告於本院準備程序中就被訴事實為有罪之陳述，經
本院合議庭裁定由受命法官獨任依簡式審判程序審理，判決如下
：
    主  文
甲○○因過失致人於死，處有期徒刑捌月。
    事  實
一、甲○○於民國94年2 月13日19時許，駕駛車牌號碼ZG-9536
    號自用小客車，自其位於屏東縣萬巒鄉○○村○○路7 之1
    號住處出發，欲前往內埔鄉訪友，嗣於同日21時15分許，沿
    屏東縣內埔鄉○○村○○路（台1 線省道）外側車道由北往
    南方向行駛，並在學人路與海平路之交岔路口停候紅燈號誌
    ，準備右轉往海平路繼續行駛，本應注意汽車行駛至交岔路
    口，轉彎車應讓直行車先行，而當時雖天候陰，然夜間有照
    明，且路面乾燥無缺陷，亦無障礙物，視距良好，亦無不能
    注意之情形，詎其見學人路之交通號誌轉換成綠燈後，竟疏
    未注意右後方是否有直行車輛正在前進，旋即逕自右轉海平
    路，適有同向之乙○○，無照騎乘車號K92-453 號重型機車
    搭載吳建緯，沿學人路慢車道直行欲通過該交岔路口，甲○
    ○因此閃避不及，其所駕駛之自用小客車右側車頭擦撞乙○
    ○所騎乘機車之左側車身，致乙○○、吳建緯人車倒地，並
    向右前方滑行衝撞騎乘腳踏車在海平路上停等紅燈之曾智雄
    （未受傷），再撞及路旁「美和社區」之水泥柱，乙○○因
    此受有頭皮外傷合併蜘蛛膜下腔出血、頭皮撕裂傷等傷害，
    而吳建緯則因頭部外傷併耳鼻口出血，於送往屏東縣國仁醫
    院前即無心跳、血壓，雖經急救後，仍於同日21時30分許宣
    告不治死亡。甲○○於肇事後，在未經有偵查權之機關或公
    務員發覺為犯嫌前，向據報前往現場處理車禍之警員坦承其
    為車禍之肇事者及肇事經過，而願接受裁判。
二、案經屏東縣政府警察局內埔分局報告臺灣屏東地方法院檢察
    署檢察官相驗後主動偵查，並經乙○○訴請同署檢察官偵查
    起訴。
    理  由
一、本件被告甲○○所犯係死刑、無期徒刑、最輕本刑為三年以
    上有期徒刑以外之罪，其於本院準備程序中就被訴事實為有
    罪之陳述，經本院合議庭裁定由受命法官獨任依簡式審判程
    序，先予敘明。
二、上揭事實，訊據被告於本院審理中坦承不諱，並承認其有過
    失，且經證人即告訴人乙○○於警詢、偵查及本院審理中就
    車禍發生經過指證綦詳，而證人曾智雄於警詢、偵查中亦就
    其受乙○○機車滑行撞及乙情證稱在卷，復有道路交通事故
    現場圖、道路交通事故調查報告表(一)(二)、現場照片暨雙方車
    損照片共26張在卷可稽。而告訴人乙○○因本件車禍，受有
    頭皮外傷合併蜘蛛膜下腔出血、頭皮撕裂傷等傷害，有國仁
    醫院診斷證明書在卷可參。又被害人吳建緯則因頭部外傷併
    耳鼻口出血，於送往屏東縣國仁醫院前即無心跳、血壓，雖
    經急救後，仍於同日21時30分許宣告不治死亡，亦有國仁醫
    院診斷證明書附卷可佐，復經臺灣屏東地方法院檢察署檢察
    官督同法醫師相驗屬實，製有勘驗筆錄、相驗屍體證明書、
    驗斷書及相驗照片附卷可憑。按汽車行駛至交岔路口，轉彎
    車應讓直行車先行，道路交通安全規則第102 條第1 項第6
    款前段定有明文。查本件被告駕車行經上開交岔路口，本應
    遵守前述規定，且當時雖天候陰，然夜間有照明，且路面乾
    燥無缺陷，亦無障礙物，視距良好，亦無不能注意之情形（
    參見前揭道路交通事故調查報告表及現場照片所示），詎其
    疏未注意即逕予右轉，致撞擊右後方直行之告訴人乙○○所
    騎乘機車，致乙○○受傷及附載之吳建緯傷重不治死亡，足
    見被告確有過失。又本件經送請臺灣省高屏澎區車輛行車事
    故鑑定委員會鑑定結果，亦認為「被告駕駛小客車右轉未讓
    右側直行車先行為肇事原因」（惟該鑑定意見所論引之道路
    交通安全規則第102 條第1 項第2 款，係指無號誌或號誌故
    障而無交通警察指揮之交岔路口，與本件肇事路口情形有別
    ，應有誤會），有該鑑定委員會94年7 月8 日高屏澎鑑字第
    940436號函暨所附鑑定意見書在卷可憑。再被告之過失行為
    與告訴人乙○○受傷、被害人吳建緯死亡間，具有相當因果
    關係。本件事證明確，被告犯行足堪認定，應予論科。
三、核被告所為，係犯刑法第276 條第1 項之過失致人於死罪、
    第284 條第1 項前段之過失傷害罪。又被告於肇事後，在未
    經有偵查權之機關或公務員發覺為犯嫌前，向據報前往現場
    處理車禍之警員坦承其為肇事者及肇事經過，並願接受裁判
    ，此有自首情形紀錄表附卷可參，核與自首要件相符，各應
    依刑法第62條前段規定減輕其刑。被告以1 過失駕車行為犯
    上開2 罪，乃1 行為觸犯數罪名，為想像競合犯，應從一重
    論以過失致人於死罪。爰審酌被告前有妨害自由、竊盜、毒
    品等前科（惟仍有殘刑現在執行中，有卷附臺灣屏東地方法
    院檢察署刑案資料查註紀錄表、臺灣高等法院被告前案紀錄
    表可參），駕車未能注意遵守道路交通安全規則致人死傷，
    過失情節之輕重、犯後態度尚可，惟未能與告訴人乙○○及
    被害人吳建緯之家屬達成民事和解等一切情狀，並斟酌檢察
    官之求刑，量處如主文所示之刑。
據上論斷，應依刑事訴訟法第273 條之1 第1 項、第299 條第1
項前段，刑法第276 條第1 項、第284 條第1 項前段、第55條、
第62條前段，罰金罰鍰提高標準條例第1 條前段，判決如主文。
本案經檢察官王光傑到庭執行職務
中    華    民    國     94    年   9    月     13    日
                        交通法庭  法  官  劉敏芳
以上正本證明與原本無異。
如不服本判決應於收受本判決送達後十日內向本院提出上訴書狀
，其未敘述上訴理由者，並得於提起上訴後十日內向本院補提理
由書狀（均須按他造當事人之人數附繕本）「切勿逕送上級法院
」
中　　華　　民　　國　　94　　年　　9 　　月　　14　　日
                                  書記官  許倬維
附錄本案論罪科刑法條：
刑法第276條第1項
因過失致人於死者，處 2 年以下有期徒刑、拘役或 2 千元以下罰金。
刑法第284條第1項前段
因過失傷害人者，處6 月以下有期徒刑、拘役或5 百元以下罰金
，致重傷者，處1 年以下有期徒刑、拘役或5 百元以下罰金。
